【裁判字號】    90,易,621
【裁判日期】    900409
【裁判案由】    賭博
【裁判全文】
臺灣臺南地方法院刑事判決                            九十年度易字第六二一號
    公  訴  人  臺灣台南地方法院檢察署檢察官
    被      告  丙○○
                辛○○
                戊○○○
                午○○
                未○○
                癸○○○
                卯○○
                辰○○
                申○○
                乙○○
                丁○○
                巳○○
                丑○○○
                戌○○
右列被告因賭博案件，經檢察官提起公訴 (八十八年度偵字第九六八八號)，本院判
決如左：
    主  文
丙○○、辛○○共同意圖營利，聚眾賭博，各處有期徒刑陸月，如易科罰金，均以參
佰元折算壹日。
戊○○○、午○○、未○○、癸○○○、卯○○、辰○○、申○○、乙○○、丁○○
、巳○○、丑○○○、戌○○在公眾得出入之場所賭博財物，各處罰金參仟元，如易
服勞役，均以參佰元折算壹日。
扣案賭具天九牌拾肆付、骰子拾捌顆、夾子拾陸個、押注圖壹張及賭資新台幣拾壹萬
捌仟肆佰元均沒收。
    事  實
一、丙○○及辛○○共同基於意圖營利供給賭博場所及聚眾賭博之犯意聯絡，於民國
    八十八年八月三日，由辛○○向不知情之李金月借用座落台南縣關廟鄉○○段第
    一一六九地號為公眾得出入之場所之土地，搭蓋帳棚作為賭博場所，並由丙○○
    以0000000000號行動電話與不特定賭客聯絡後，再由丙○○與某不詳
    姓名之人，駕駛車號ＹＢ－四一四三號及ＷＱ－三二０六號箱型車，載送不特定
    之賭徒至該處以天九牌為賭具賭博財物。嗣於同日二十二時三十五分許，丙○○
    、辛○○、戊○○○、午○○、未○○、癸○○○、卯○○、辰○○、申○○、
    乙○○、丁○○、巳○○、丑○○○、戌○○、壬○○、酉○○、己○○、子○○、庚○○、亥○○○、甲○○及寅○○（寅○○等以上八人俟到案後另行審結
    ）等人，在該處公眾得出入場所賭博財物時，為警當場查獲，並扣得賭具天九牌
    十四付、骰子十八顆、夾子十六個、押注圖一張、0000000000號行動
    電話一具及賭資新台幣（下同）十一萬八千四百元。
二、案經台南縣警察局歸仁分局報請台灣台南地方法院檢察署檢察官偵查起訴。
    理  由
一、右開賭博事實，業據被告戊○○○、午○○、癸○○○、辰○○、申○○、丁○○於本院審理中供承不諱；另被告戌○○、丑○○○、巳○○、卯○○及未○○
    則均辯稱：有到現場觀看，但沒有參與賭博云云。唯查，被告戊○○○、午○○
    、癸○○○、申○○、乙○○、丁○○、巳○○等人於警局初訊時均供認確有參
    與賭博行為，且同案被告庚○○於檢察官偵訊時亦供承：為警查獲之賭客均有參
    與賭博等語（詳八十八年八月四日偵訊筆錄），況且否認賭博之被告中除丑○○○係關廟鄉人之外，戌○○、巳○○均住於高雄縣大社鄉；未○○住於台南縣仁
    德鄉；卯○○甚至是澎湖縣馬公市人，渠等遠從他縣市或他鄉鎮，至荒郊野外之
    台南縣關廟鄉○○段第一一六九地號土地處，如非特定至此參與賭博則所為何事
    ？是被告戌○○、丑○○○、巳○○、卯○○及未○○空言否認，無足採信，此
    外復有賭具天九牌十四付、骰子十八顆、夾子十六個、押注圖一張、00000
    00000號行動電話一具及賭資十一萬八千四百元扣案可資佐證，該部分事證
    明確，被告戊○○○等人均有賭博財物犯行，足以認定。另訊之被告辛○○固供
    認向地主借用上揭土地及提供賭具；被告丙○○供認扣案之000000000
    0號行動電話為其所有，然均矢口否認有提供賭博場所或聚眾賭博犯行，辛○○
    辯稱：賭客自己相約來玩，伊沒有得到任何好處云云。被告丙○○辯稱：伊是友
    人邀約至該處玩，並非伊開車載賭客去賭博云云。經查，本件賭博地點之台南縣
    關廟鄉○○段第一一六九地號土地為李金月所有，由辛○○出面向李金月借用等
    情，業據李金月於偵查中陳明在卷，核與辛○○所供相符，而該處地處偏僻，若
    非辛○○主動通知、招攬賭客，則戊○○○等人如何能得知該處有賭場，又辛○○雖否認抽頭圖利，然其既出面向地主借用土地，復搭蓋帳棚，且招攬賭客、提
    供賭具並在場遞送茶水（詳八十九年八月九日偵訊筆錄），若無利可圖則至愚之
    人亦不為之，是被告辛○○供給賭博場所、聚眾賭博並從中抽頭圖利，亦足認定
    。又被告丙○○雖以前開情詞置辯，唯證人鄭瑞芳於警訊時證稱：「我在關廟鄉
    公所前等綽號榮昌之男子載我們去賭博，我是打0000000000號行動電
    話與其聯絡，．．警方提供丙○○相片就是要載我們去賭博的人沒錯」（詳八十
    八年八月四日警訊筆錄），另被告申○○亦於警訊中指認丙○○為連絡他們進入
    賭場之人，其餘被告亦均供稱賭場有專車在定點載送賭客等語，則被告丙○○應
    係開車載送賭客之人無訛，其與辛○○就意圖營利供給賭博場所及聚眾賭博之犯
    行間，互有犯意聯絡及各有行為分擔，本件事證已臻明確，被告等人犯行均足以
    認定，應依法論科。
二、核被告辛○○、丙○○所為，係犯刑法第二百六十八條之意圖營利供給賭博場所
    罪及意圖營利聚眾賭博罪。另被告戊○○○、午○○、未○○、癸○○○、卯○○、辰○○、申○○、乙○○、丁○○、巳○○、丑○○○、戌○○等人所為，
    則均係犯同法第二百六十六條第一項前段之賭博罪。辛○○、丙○○就上開犯行
    間有犯意聯絡及行為分擔，均為共同正犯。又渠等一行為觸犯二罪名，為想像競
    合犯，均應從情節較重之聚眾賭博罪處斷。爰分別審酌被告之素行狀況、犯罪之
    動機、目的、手段、所生危害及犯罪後之態度等一切情狀，各量處如主文所示之
    刑，被告辛○○、丙○○併諭知易科罰金；戊○○○等人併諭知罰金易服勞役之
    折算標準，以示懲儆。
三、另查扣之賭具天九牌拾肆付、骰子拾捌顆、夾子拾陸個、押注圖壹張均為當場賭
    博器具，另現金十一萬八千四百元則為賭資，均宣告沒收。而00000000
    00號行動電話一具固為被告丙○○所有，但應非專供賭博犯罪所用之物，故不
    予宣告沒收，併予說明。
四、被告乙○○經合法傳喚無正當理由不到庭，惟本件係應科罰金之案件，故不待其
    陳述逕行判決。
五、據上論斷，應依刑事訴訟法第二百九十九條第一項前段、第三百零六條，刑法第
    二十八條、第二百六十六條第一項前段、第二百六十八條、第四十一條、第四十
    二條第二項、第五十五條、第二百六十六條第二項，罰金罰鍰提高標準條例第一
    條前段、第二條，判決如主文。
本案經檢察官蘇榮照到庭執行職務。
中    華    民    國      九十        年      四      月       九       日
                                      臺灣臺南地方法院刑事第一庭
                                          法  官  黃  光  進
右正本證明與原本無異
如不服本判決，應於送達後十日內向本院提出上訴狀。
                                          書記官  陳  怡  吟
中    華    民    國      九十        年      四      月       九       日
附錄本案論罪科刑法條全文
刑法第二百六十六條第一項前段：
  在公共場所或公眾得出入之場所賭博財物者，處一千元以下罰金。
刑法第二百六十八條：
  意圖營利，供給賭博場所或聚眾賭博者，處三年以下有期徒刑，得併科三千元以下
  罰金。


司法院資訊處製作；財團法人民間司法改革基金會備份。
